【裁判字號】    95,訴,3227
【裁判日期】    951229
【裁判案由】    毒品危害防制條例
【裁判全文】
臺灣板橋地方法院刑事判決              95年度訴字第3227號
公  訴  人  臺灣板橋地方法院檢察署檢察官
被      告  甲○○
                      號
                  （現於臺灣臺北監獄臺北分監另案執行中）
上列被告因違反毒品危害防制條例案件，經檢察官提起公訴（九
十五年度毒偵字第六０六四號），被告於本院準備程序進行中，
就被訴犯罪事實為有罪之陳述，本院告知簡式審判程序之旨，並
聽取其與公訴人之意見後，經本院合議庭裁定由受命法官獨任進
行簡式審判程序審理後，判決如下：
    主  文
甲○○施用第一級毒品，處有期徒刑拾壹月。
扣案之第一級毒品海洛因肆小包（合計淨重壹點捌貳公克）及第
二級毒品甲基安非他命捌小包（驗餘合計淨重肆點參陸公克），
均沒收銷燬之；扣案之吸食器壹組，沒收。
    事  實
一、甲○○前於民國九十三年間因施用毒品案件，經本院裁定送
    觀察、勒戒後，認無繼續施用毒品之傾向而於九十三年十一
    月八日釋放出所，且經臺灣板橋地方法院檢察署（下稱板橋
    地檢署）檢察官以九十三年度核退毒偵字第三四二、一六五
    三號不起訴處分確定；又於九十五年間因施用第一、二級毒
    品案件，經本院於九十五年五月十二日以九十四年度訴字第
    六七一號刑事判決分別判處有期徒刑八月、四月，並定應執
    行有期徒刑十月，嗣於同年六月五日確定（現在監執行中）
    。詎其仍不知悔改，猶於觀察、勒戒執行完畢釋放後五年內
    ，基於施用第一級毒品海洛因及第二級毒品甲基安非他命之
    犯意，於九十五年八月二十九日前一、二天某時許，在臺北
    縣板橋市○○○路六號十三樓之五，將海洛因及甲基安非他
    命均置入玻璃球吸食器內以燒煙方式施用海洛因及甲基安非
    他命一次；嗣於月二十九日晚上六時四十分許，在上址為警
    查獲，並扣得海洛因四小包（合計淨重一點八二公克）海洛
    因殘渣袋六個、甲基安非他命八小包（驗餘合計淨重四點三
    六公克），及其所有供本件施用毒品用之吸食器一組，以及
    非其所有之分裝袋四包、電子磅秤一臺、研磨機一臺、帳簿
    三本、葡萄糖二包、葡萄糖二罐、吸管一枝、砂糖一包等，
    並經採集其尿液送驗，結果呈海洛因代謝物嗎啡及甲基安非
    他命之陽性反應，始查知上情。
二、案經臺北縣政府警察局中和分局報告板橋地檢署檢察官偵查
    起訴。
    理  由
壹、程序方面：本件被告甲○○所犯係死刑、無期徒刑、最輕本
    刑五年以上有期徒刑以外之罪，其於準備程序就前揭被訴事
    實為有罪之陳述，經法官告知簡式審判程序之旨，並聽取其
    與公訴人之意見後，本院認無不得或不宜改依簡式審判程序
    進行之處，爰依刑事訴訟法第二百七十三條之一第一項、第
    二百八十四條之一之規定，由本院合議庭裁定本件由受命法
    官獨任進行簡式審判程序，合先敘明。
貳、實體方面：
一、上開事實，業據被告於本院訊問時自白不諱，且被告於前開
    時間採集之尿液經送鑑驗，結果呈海洛因代謝物嗎啡及甲基
    安非他命之陽性反應乙節，此有台灣尖端先進生技醫藥股份
    有限公司出具２００６／０９／０６之濫用藥物檢驗報告及
    臺北市政府警察局偵辦毒品案件尿液檢體委驗單各乙份（詳
    見偵查卷第四十六及四十七頁）在卷可稽；且扣案之白粉四
    小包經送鑑驗結果認：均含第一級毒品海洛因成分，合計淨
    重一點八二公克（空包裝總重一點０一公克），純度百分之
    三十三點七四，純質淨重０點六一公克；及扣案之白色透明
    結晶八小包經送鑑驗結果：分別由外觀檢視並無差異，總毛
    重六點四二公克，總淨重四點三八公克，隨機選取二包，予
    以編號一及二，各取０點０一公克化驗，餘四點三六公克，
    均檢出第二級毒品甲基安非他命、Ｎ, Ｎ－二甲基安非他命
    成分等情，此有法務部調查局九十五年十月一日調科壹字第
    ０九五二三０二二三三０號鑑定通知書及臺北市政府警察局
    九十五年十月十三日北市鑑毒字第五九八號鑑驗通知書各乙
    份（詳見本院卷第十七頁及偵查卷第五十一頁）附卷可證，
    並有扣案之海洛因殘渣袋六個、其所有並供本件施用毒品用
    之吸食器一組，以及非其所有之分裝袋四包、電子磅秤一臺
    、研磨機一臺、帳簿三本、葡萄糖二包、葡萄糖二罐、吸管
    一枝、砂糖一包在案可證。故被告之自白核與事實相符，應
    堪予採信。是
    本件事證已臻明確，被告犯行洵堪認定，應予依法論科。
二、按施用毒品經觀察、勒戒或強制戒治執行完畢釋放後，五年
    後再施用毒品，應適用毒品危害防制條例第二十條第一、二
    項之規定，同條例第二十條第三項定有明文。經查，被告前
    於九十三年間因施用毒品案件，經本院裁定送觀察、勒戒後
    ，認無繼續施用毒品之傾向而於九十三年十一月八日釋放出
    所，且經板橋地檢署以九十三年度核退毒偵字第三四二、一
    六五三號不起訴處分確定；又於九十五年間因施用第一、二
    級毒品案件，經本院於九十五年五月十二日以九十四年度訴
    字第六七一號刑事判決分別判處有期徒刑八月、四月，並定
    應執行有期徒刑十月，嗣於同年六月五日確定在案，此有臺
    灣高等法院被告前案紀錄表及上開不起訴處分書、判決書各
    乙份在卷可稽，是被告於觀察、勒戒執行完畢釋放後五年以
    內再施用毒品，則本件檢察官起訴被告施用第一、二級毒品
    ，符合上開規定，合先敘明。又按海洛因及甲基安非他命依
    毒品危害防制條例第二條第二項第一、二款之規定，分別係
    屬第一、二級毒品，故核被告所為，係犯毒品危害防制條例
    第十條第一項之施用第一級毒品罪及同條例第十條第二項之
    施用第二級毒品罪。又被告持有海洛因、甲基安非他命分別
    係供己施用，則其持有之低度行為，為施用毒品之高度行為
    所吸收，均不另論罪。又被告同時施用第一級毒品海洛因及
    第二級毒品甲基安非他命，係以一行為觸犯上開二罪名，屬
    想像競合犯，應依刑法第五十五條規定，從一重之施用第一
    級毒品罪處斷。公訴意旨認被告係於為警查獲採集尿液回溯
    二十六、九十六小時內之某時，在上址，分別施用第一級毒
    品海洛因及第二級毒品甲基安非他命，認被告施用第一級毒
    品與施用第二級毒品甲基安非他命之犯行，行為互殊應分論
    併罰，尚有未洽，附此敘明。爰審酌被告前有施用毒品之犯
    行，仍不知悔悟，故態復萌，再次施用毒品，無視於毒品對
    於自身健康之戕害及國家對於杜絕毒品犯罪之禁令，惟審酌
    被告犯後坦承犯行，態度尚佳，及施用毒品者均具有相當程
    度之生理成癮性及心理依賴性，戒除不易，且犯罪心態與一
    般刑事犯罪之本質不同，非難性較低等一切情狀，量處如主
    文所示之刑，以資懲儆。
三、至扣案之海洛因四小包（合計淨重一點八二公克）、海洛因
    殘渣袋六個（內海洛因微量無法析離），及甲基安非他命八
    小包（驗餘合計淨重四點三六公克），業經鑑驗屬實，已如
    前述，屬違禁物，不問是否屬於犯人與否，均應依毒品危害
    防制條例第十八條第一項前段規定，併予宣告沒收銷燬之。
    另扣案之吸食器一組，係被告所有並供其施用毒品之用乙節
    ，業據被告供述明確（詳見本院卷第三十九頁），爰依刑法
    第三十八條第一項第二款之規定，併予宣告沒收。至扣案之
    分裝袋四包、電子磅秤一臺、研磨機一臺、帳簿三本、葡萄
    糖二包、葡萄糖二罐、吸管一枝、砂糖一包等，並非被告所
    有，並據被告供承在卷，本院自毋庸併予宣告沒收，附此敘
    明。
據上論斷，應依刑事訴訟法第二百七十三條之一第一項、第二百
九十九條第一項前段，毒品危害防制條例第十條第一項、第二項
、第十八條第一項前段，刑法第十一條前段、第五十五條、第三
十八條第一項第二款，判決如主文。
本案經檢察官彭聖斐到庭執行職務。
中    華    民    國    95    年    12    月    29    日
                    刑事第六庭法  官  饒金鳳
以上正本證明與原本無異。
如不服本判決應於送達後十日內向本院提出上訴狀。
                              書記官  王春森
中    華    民    國    95    年    12    月    29    日
附錄本案論罪科刑之法律條文：
毒品危害防制條例第十條：
施用第一級毒品者，處六月以上五年以下有期徒刑。
施用第二級毒品者，處三年以下有期徒刑。


司法院資訊處製作；財團法人民間司法改革基金會備份。
